【裁判字號】    95,上訴,2495
【裁判日期】    951226
【裁判案由】    常業重利等
【裁判全文】
臺灣高等法院臺中分院刑事判決        95年度上訴字第2495號
上  訴  人  臺灣苗栗地方法院檢察署檢察官
上  訴  人
即  被  告  丑○○
            Ａ○○
被      告  黃○○
上列上訴人等因被告等常業重利等案件，不服臺灣苗栗地方法院
94年度訴字第390號中華民國95年7月26日第一審判決（起訴案號
：臺灣苗栗地方法院檢察署93年度偵字第2786號），提起上訴，
本院判決如下：
    主  文
原判決撤銷。
丑○○共同以犯重利罪為常業，處有期徒刑玖月。扣案如附表二
編號五一、五二、五八所示之物品及現金，均沒收之。又共同以
非法方法剝奪人之行動自由，處有期徒刑捌月。主刑部分應執行
有期徒刑壹年貳月。
黃○○共同以犯重利罪為常業，處有期徒刑玖月。扣案如附表二
編號五一、五二、五八所示之物品及現金，均沒收之。
Ａ○○共同以犯重利罪為常業，處有期徒刑壹年參月。扣案如附
表二編號五一、五二、五八所示之物品及現金，均沒收之。又以
加害生命之事，恐嚇他人，致生危害於安全，處有期徒刑參月。
主刑部分應執行有期徒刑壹年肆月。
    事  實
一、玄○○、林素珠（由臺灣苗栗地方法院檢察署另行通緝中）
    、丑○○、黃○○、Ａ○○、卯○○（另行審結）及天○○
    （業經原審法院另案判處常業重利部分有期徒刑7月，恐嚇
    危害安全部分有期徒刑3月，應執行有期徒刑9月在案）等人
    ，共同基於乘人急迫貸以金錢，而取得與原本顯不相當之重
    利為常業之犯意聯絡，以在報紙刊登廣告或透過他人介紹之
    方式，在新竹市○○路697巷11號，經營重利貸款業務，供
    急迫之不特定多數人借款。其貸款方式則以每貸予新臺幣（
    下同）1萬元，每期利息2千元，另於借貸之初即先收取一期
    利息，其後再以每10天（年利率為百分之720）或7天（年利
    率百分之1028）為一期收取利息，並按期向借款人收取該與
    原本顯不相當之重利。嗣即於如附表一所示時間、地點，先
    後趁如附表一所示之壬○○等人，急迫需金錢週轉之際，依
    上述方式，貸予如附表一所示之金錢，並要求壬○○等人簽
    發借款金額一倍以上不等數額之本票及借款人之身分證或其
    他證件，以為還款質押擔保，再按期收取利息。Ａ○○、丑
    ○○、黃○○、卯○○、天○○、玄○○及林素珠等人並均
    恃此維生，以之為常業。
二、丑○○復另行起意，與卯○○及一名真實姓名年籍不詳之成
    年男子等共3人，於93年8月3日22時50分許，在新竹縣竹東
    鎮二重埔北聯社門口，以手銬將亥○○之前妻葉貴美銬住，
    並強行將葉貴美押至不詳車號之深色自用小客車上，載往新
    竹縣竹東鎮○○路○○道路涵洞下，並以鐵器毆打葉貴美（
    傷害部分未據告訴），且將葉貴美持用之行動電話摩托羅拉
    C350V型1支、公益彩券乙類經銷證、現金265元及健保卡強
    行取走抵償利息，迄同日23時50分許，始將葉貴美載至新竹
    縣竹東鎮○○道路下涵洞附近後推下車，前後剝奪葉貴美之
    行動自由約1小時。
三、Ａ○○獨自另行起意，於93年7月16日凌晨某時，因庚○○
    積欠利息，乃在庚○○住處門前（地址詳卷），以紅色噴漆
    噴以「欠債還錢，不然錢債命償」等字樣，以加害生命之事
    恐嚇庚○○，致庚○○心生畏懼，乃於當日10時許，與Ａ○○聯絡，Ａ○○竟稱須依庚○○簽署之本票面額即10萬5 千
    元清償，同日至少須給付4萬元，否則繼續對庚○○不利，
    並且以傳簡訊載稱「這次只是這樣，下次我保證你家會變的
    很不一樣，最好叫你家人不要住，不然後果自負，江！」等
    語，接續恐嚇庚○○，致生危害於庚○○之安全。
三、嗣於93年7月23日13時10分許，為警在新竹市○○路697巷11
    號處查獲，並扣得如附表二所示借款人之身分證件、借款人
    簽發之本票、空白本票5本、帳簿1本、林素珠郵局存摺1 本
    及Ａ○○等5人與客戶聯絡用之行動電話5支、手銬2副、武
    士刀1把（非屬管制刀械，業經檢察官為不起訴處分）、鋁
    棒4支及高爾夫球桿1支，及渠等收取之利息10萬2千元等物
    品。警員再依供借款人匯入利息款之林素珠、石志雲郵局帳
    戶匯款人資料，循線查悉上情。
四、案經苗栗縣警察局移送臺灣苗栗地方法院檢察署檢察官偵查
    起訴。
    理  由
壹、程序部分：
    依據刑事訴訟法第159 條之5 第1 項之規定：「被告以外之
    人於審判外之陳述，雖不符前四條之規定，而經當事人於審
    判程序同意作為證據，法院審酌該言詞陳述或書面陳述作成
    時之情況，認為適當者，亦得為證據」；同條第2項之規定
    ：「當事人、代理人或辯護人於法院調查證據時，知有第15
    9條第1項不得為證據之情形，而未於言詞辯論終結前聲明異
    議者，視為有前項之同意」。本件被告丑○○、黃○○、Ａ
    ○○等3人對於證人即被害人壬○○、Ｂ○○、甲○○、劉
    正麟、戌○○、Ｈ○○、丁○○、地○○、庚○○、癸○○
    、戊○○、午○○、宇○○、Ｄ○○、子○○、Ｅ○○、寅
    ○○、丙○○、申○○、巳○○、Ｆ○○、酉○○、嚴永明
    、辰○○、吳佩儀、彭庭威、Ｃ○○、未○○、Ｇ○○、辛○○、己○○及證人李彩鳳（被害人宙○○之母）、葉貴美
    、亥○○（被害人葉貴美之前夫）等人下列於審判外陳述之
    證據能力，均表示無意見（見本院卷第49頁至第50頁、第57
    頁），並未於言詞辯論終結前聲明異議，依刑事訴訟法第15
    9條之5第2項之規定，視為同意作為證據。且本院審酌該證
    人言詞陳述作成時並非在非自由意志之情況下所為之陳述，
    認該言詞陳述適當，依同條第1項之規定，自得為證據。另
    數同級法院管轄之案件相牽連者，得合併由其中一法院管轄
    ，刑事訴訟法第6條第1項定有明文，查本件係數人共犯數罪
    之相牽連案件，其中共犯卯○○係居住在苗栗縣竹南鎮，是
    原審法院對被告等人均有管轄權。均併此敘明。
貳、實體部分：
一、常業重利部分：
    上開常業重利之犯罪事實，業據上訴人即被告（下稱被告）
    丑○○、Ａ○○及被告黃○○等3人於原審審理時及本院準
    備程序時分別供認不諱（見原審卷第28頁、第109頁、本院
    卷第48頁至第49頁、第57頁），核與證人即被害人壬○○、
    Ｂ○○、甲○○、劉正麟、戌○○、Ｈ○○、丁○○、地○○、庚○○、癸○○、戊○○、午○○、宇○○、Ｄ○○、
    子○○、Ｅ○○、寅○○、丙○○、申○○、巳○○、Ｆ○○、酉○○、嚴永明、辰○○、吳佩儀、彭庭威、Ｃ○○、
    未○○、Ｇ○○、辛○○、己○○及證人李彩鳳（被害人宙
    ○○之母）、亥○○（被害人葉貴美之前夫）等人於警詢時
    證述之情節相符，復與證人即被害人丁○○、葉貴美、庚○○等人於原審審理時結證之情節相合。此外復有扣案如附表
    二所示之借款人壬○○等人之身分證件、借款人簽發之本票
    、空白本票5本、帳簿1本、林素珠郵局存摺1本、Ａ○○等5
    人使用之行動電話、現金等物及卷附被害人壬○○等人出具
    之贓物認領保管單、匯款單據、被害人壬○○等人指證被告
    丑○○等人之照片等足稽，足認被告丑○○、黃○○、Ａ○○等3人之上開自白與事實相符，堪足採信。至被告丑○○
    、黃○○等2人於本院審理時雖翻異部分前供，改稱有部分
    借款人利息並沒有那麼高云云；被告Ａ○○亦辯稱其係受共
    犯玄○○之恐嚇，始為上開犯行云云。惟查被告等3人此部
    分所辯，不僅與其3人於原審審理時自白之情節不符，且苟
    被告Ａ○○確有受共犯玄○○之恐嚇始為上開犯行，何以其
    於警詢、偵查及原審審時均未提及？足證被告丑○○、黃○○、Ａ○○等3人此部分所辯或係事後避重就輕，或係飾卸
    之詞，均不足採信。是罪證明確，其3人此部分犯行均堪以
    認定。又被告Ａ○○於本院準備程序時雖請求傳喚共犯玄○○到庭作證，惟該證人經本院提解到庭後拒絕作證（見本院
    卷第97頁），而本院綜合上開事證，認本件事證已臻明確，
    故並不影響本件事實之認定，附此說明。
二、非法剝奪人之行動自由部分：
    訊據被告丑○○雖矢口否認有非法剝奪人之行動自由之犯行
    ，辯稱：伊並未參與上開剝奪被害人葉貴美行動自由之犯行
    云云。惟查：
（一）證人即被害人葉貴美於原審審理時具結後證稱：「（檢察
      官問：你有沒有跟這些被告借錢？）我有借錢，但是時間
      很久了，我不太認得。」、「（檢察官問：是你要借錢，
      還是妳先生要借錢？）我自己要借錢，我有神經障礙的資
      格，可以到華南銀行批公益彩券來販賣。」、「（檢察官
      問：借多少？）3萬元。」、「（檢察官問：3萬元或2萬
      元？）我忘了，2萬或是3萬。」、「（檢察官問：利息怎
      麼算？）他是1萬元拿2千利息，10天為一期，他在借錢當
      時，2萬元就先扣掉4千元。」、「（檢察官問：你當時有
      急著要借錢嗎？）我當時生活很困苦，女兒過世，急著要
      用錢，因為我有精神障礙找不到工作，人家不要用我。」
      、「（檢察官問：你後來有還利息嗎？）有還過1期4千元
      ，後來我沒有還他，、、」、「（檢察官問：後來你是否
      有被他們押走？）日期我忘記了，有3個人在車上一直打
      我，是從新竹縣竹東鎮二重埔北聯社門口，被押到竹東快
      速道路下面的涵洞。」、「（檢察官問：是誰押你？）我
      認不出來，沒有印象。」、「（檢察官問：你以前在警察
      局有認過兩名歹徒的照片，你那時候認的正不正確？）正
      確，那時後的記性比較好，印象比較深刻。」、「（檢察
      官問：他們怎麼押你？）因為我那時候看到報紙，他們把
      我從北聯社一路押到新竹縣竹東鎮○○路○○道路涵洞下
      ，他們是用老虎指捶我胸部。」、「（檢察官問：有沒有
      用東西銬你的手？）好像手銬那種的，把我的手銬起來，
      我不能動，把我雙手食指銬起來。」、、「（檢察官問：
      他們有沒有拿走你的什麼東西？）我批樂透的經銷證，還
      有健保卡、手機、、，在警察局講的才對，應該有2百多
      元。」、「（檢察官問：你之前在警局所述是否實在？）
      實在。」、「（審判長問：你總共被押走的那段時間，從
      上車到被推下車？）1個多小時」等語（見原審95年5月17
      日審判筆錄第7至10頁）。
（二）證人葉貴美於警詢時陳稱：「我於93年8月3日22時50 分
      許，在新竹縣竹東鎮二重埔北聯社門口，遭地下錢莊人員
      綽號小江、小潘及一名不詳姓名男子等3人，將我銬上手
      銬（拇指銬），將我押上車（深色自小客車），押至新竹
      縣竹東鎮○○路○○道路涵洞，以鐵器及徒手毆打我成傷
      ，並將我的行動電話摩托羅拉C350V型1支、公益彩券乙類
      經銷證、現金265元及健保卡等財物拿走，我可指認兩位
      搶匪」等語（見警卷Ｂ第60至61頁）。
（三）證人亥○○於原審審理時具結後證稱：「（檢察官問：你
      在93年間是否有跟地下錢莊借過錢？）是我前妻葉貴美借
      錢，我是擔保。」、、「（檢察官問：當時借錢作何用？
      ）當時我太太有身心障礙手冊，她要去批公益彩券、刮刮
      樂來賣。」、「（檢察官問：你太太的經濟狀況如何？）
      不好，靠社會局補助，還有我的幫助。」、、「（檢察官
      問：你太太被押走你知道？）不知道，被釋放後她打電話
      給我，約在竹東分局二重派出所見面，她身上的錢、手機
      都被拿走了，由我付計程車錢，我有帶她去驗傷。」、「
      （檢察官問：她幾點打電話給你？）10點多，11點。」、
      、「（檢察官問：你太太有無什麼東西不見？）手機、、
      身心障礙手冊及公益彩券乙類經銷證。」等語（見原審95
      年3月22日審判筆錄第3至6頁）。
（四）由證人葉貴美、亥○○之上述證詞，可知證人葉貴美於曾
      向地下錢莊借得如附表二所示之金錢，於上述時、地，為
      地下錢莊之小江、小潘及1名不知名之男子，強押上車，
      將渠毆打成傷，並將渠之上述手機等物品及現金強取抵償
      利息，於1小時後方將渠釋放等情。證人葉貴美於警詢時
      ，即指認被告丑○○、卯○○2人，係強押渠上車強取前
      述物品之人，此有指認照片在卷可考（見警卷Ｂ第63至64
      頁）。而證人葉貴美、亥○○2人，與被告丑○○，並無
      冤仇，當無設詞攀誣被告丑○○之理，足見被告丑○○上
      述辯解，顯係飾卸之詞，不足為採。至被告丑○○於原審
      雖請求再傳訊證人葉貴美、亥○○到庭對質，惟證人葉貴
      美、亥○○等2人業於原審審理時到庭陳述明確，已如前
      述，核無再傳訊之必要，附此說明。
（五）此外復有贓物認領保管單1份、本票1紙、驗傷診斷書1份
      等附卷可按。是罪證明確，被告丑○○此部分犯行亦堪以
      認定。
三、恐嚇危害安全部分：
    訊據被告Ａ○○雖矢口否認有恐嚇危害安全之犯行，辯稱：
    伊並未對被害人庚○○為上開恐嚇行為云云。惟查上開恐嚇
    危害安全之犯行，業據被告Ａ○○於原審審理時坦承不諱（
    見原審卷第109頁），核與證人庚○○於原審審理時結證之
    情節相符，復有照片10張在卷可佐（見警卷Ｂ第77至80頁）
    ，足見被告Ａ○○上開所辯顯係事後圖卸之詞，不足採信。
    是罪證明確，被告Ａ○○此部分犯行亦洵堪認定。
四、(一)查本件被告等3人經檢察官以常業重利罪起訴部分，本院
    審理結果，亦認為構成常業重利罪，雖95年7月1日修正施行
    之刑法，已刪除第345條常業重利罪之規定，但本件被告等3
    人所犯本罪之時間在刑法修正施行前，而當時常業詐欺罪，
    其法定本刑為5年以下有期徒刑，得併科3000元以下罰金，
    刑法修正後，因常業犯已經刪除，應將所犯重利罪分論併罰
    ，較原常業犯之法定刑為重，依刑法第2條第1項前段之規定
    ，自應適用行為時之修正前刑法第345條之規定論以常業重
    利罪。(二)又刑法第2條第1項規定：「行為後法律有變更者，
    適用行為時之法律。但行為後之法律有利於行為人者，適用
    最有利於行為人之法律」。本件被告丑○○、Ａ○○等2人
    行為後，刑法第51條業於94年1月7日修正公布，並於95年7
    月1日施行，修正前刑法第51條規定：「數罪併罰，分別宣
    告其罪之刑，依左列各款定其應執行者：」其中第2款規定
    ：「宣告之最重刑為死刑者，不執行他刑。但從刑不在此限
    」，修正後刑法第51條第2款規定：「宣告之最重刑為死刑
    者，不執行他刑。但罰金及從刑不在此限。」比較結果，修
    正後刑法並非較有利於行為人，依修正後刑法第2條第1項前
    段之規定，仍應依修正前刑法之規定，定其應執行之刑。(三)
    另總統於95年5月19日公布增定刑法施行法第1條之1，規定
    ：「（第1項）中華民國94年1月7日刑法修正施行後，刑法
    分則編所定罰金之貨幣單位為新臺幣。（第2項）94年1月7
    日刑法修正時，刑法分則編未修正之條文定有罰金者，自94
    年1月7日刑法修正施行後，就其所定數額提高為30倍。但72
    年6月26日至94年1月7日新增或修正之條文，就其所定數額
    提高為3倍」，及刑法第33條第5款修正為：「主刑之種類如
    下：五、罰金：新臺幣1千元以上，以百元計算之」，是本
    件關於常業重利罪、非法剝奪人之行動自由罪及恐嚇危害安
    全罪，有關罰金刑部分均已提高，比較新舊法律，修正後之
    規定並非較有利於被告，依刑法第2條第1項前段之規定，自
    應適用行為時即修正前刑法第345條、第302條第1項及第305
    條之規定處斷。均合先說明。
五、按刑法上所謂常業犯，指反覆以同種類行為為目的之社會活
    動之職業性犯罪而言，至於犯罪所得之多寡，是否恃此犯罪
    為唯一之謀生職業，則非所問，縱令兼有其他職業，仍無礙
    於該常業犯罪之成立（最高法院85年度臺上字第510號判例
    參照）。查本件被告丑○○、黃○○、Ａ○○及其他共犯等
    人經營上開重利貸款業務之時間長達1年有餘（自92年6月28
    日起至93年7月間），被害人多達33人，所收取之利息高達
    年利率百分之720或1028，且參與經營之人數亦達7人，足見
    其等為有規模之地下錢莊組織，其等應均係以此所得維生，
    均為常業犯無疑。核被告丑○○、黃○○、Ａ○○等3人所
    為，均係犯修正前刑法第345條之常業重利罪。被告丑○○
    並另犯修正前刑法第302條第1項之非法剝奪人之行動自由罪
    （公訴人起訴書原先認被告丑○○係犯刑法第304條第1項之
    強制罪，但檢察官於原審審理時，以被告丑○○上述強制行
    為之低度行為，應為剝奪行動自由之高度行為所吸收，不再
    論以強制罪，已當庭更正起訴法條為刑法第302條第1項之剝
    奪行動自由罪，附此敘明）。被告Ａ○○則另犯刑法第305
    條之恐嚇危害安全罪。至被告丑○○、黃○○、Ａ○○3人
    ，與共犯玄○○、林素珠、卯○○及天○○等人，就上述常
    業重利部分；被告丑○○、卯○○及一名不詳姓名之成年男
    子等共3人，就上述非法剝奪人之行動自由部分，分別具有
    犯意聯絡與行為分擔，均為共同正犯。又被告丑○○所犯上
    開常業重利及非法剝奪人之行動自由等2罪間；被告Ａ○○
    所犯之上開常業重利及恐嚇危害安全等2罪間，均係犯意各
    別、行為互異，均應分論併罰。原審予以論罪科刑，固非無
    見，惟查（一）被告等人行為後，刑法第345條之常業重利
    罪、第302條第1項之非法剝奪人之行動自由罪及第305條之
    恐嚇危害安全罪，關於罰金刑部分均已修正，已如前述，原
    判決就此部分漏未予以新舊法律比較，並為必要之說明，已
    有未合。（二）被告丑○○、黃○○、Ａ○○等3人經營上
    開重利貸款業務之時間長達1年有餘（自92年6月28日起至93
    年7月間），被害人多達33人，所收取之利息高達年利率百
    分之720或1028，顯係有規模之地下錢莊組織，惟原判決就
    常業重利部分，卻僅判處被告丑○○、黃○○等2人各有期
    徒刑7月，被告Ａ○○部分有期徒刑1年1月，量刑尚屬過輕
    。（三）扣案如附表二編號58所示之現金102000元係被告等
    人收取之重利利息，為被告等人犯罪所得之物，應依刑法第
    38條第1項第3款之規定宣告沒收，始為適法，原判決認係供
    被告等人犯罪所用之物，而依同條項第2款之規定宣告沒收
    ，亦有可議。被告丑○○、Ａ○○2人上訴意旨指摘原判決
    關於常業重利罪部分量刑過重；及被告丑○○否認非法剝奪
    人之行動自由犯行，被告Ａ○○否認恐嚇危害安全犯行，雖
    均無理由，但檢察官上訴意旨指摘原判決關於被告3人常業
    重利罪部分量刑過輕，則非無理由，且原判決復有上述可議
    之處，應由本院將原判決予以撤銷改判。爰審酌被告丑○○
    、黃○○、Ａ○○等3人，正值年輕力強之階段，竟不思以
    正途得利，反利用他人急迫之際而牟取厚利，貸放重利。而
    被告丑○○復因被害人葉貴美未持續繳交利息，竟夥同共同
    被告卯○○及一名不詳姓名之成年男子，對被害人葉貴美為
    剝奪行動自由之行為。被告Ａ○○因被害人庚○○未繼續繳
    交利息，而為上述恐嚇犯行，均不足取。復衡酌被告丑○○
    、黃○○、Ａ○○等3人對於上開常業重利犯行部分均坦承
    不諱，犯後態度尚佳，並斟酌被告丑○○否認剝奪行動自由
    部分之犯行，並考量其3人犯罪之動機、目的、手段、所生
    之危害、犯罪所得、及被告Ａ○○尚負責發放其餘被告之薪
    資、保管林素珠郵局存摺及扣案之現金，犯罪情節較重，及
    其等犯罪後之態度等一切情狀，分別量處被告3人如主文第2
    、3、4項所示之刑，並就被告丑○○、Ａ○○2人部分定其
    應執行刑，以示懲儆。又扣案如附表二編號51所示之帳簿一
    本係被告丑○○、黃○○、Ａ○○等人所有，編號52所示之
    郵局存摺1本，係共犯林素珠所有，且均係供被告等人犯罪
    所用之物，並依刑法第38條第1項第2款之規定宣告沒收；另
    扣案如附表二編號58所示之現金102000元係被告等人犯罪所
    得之物，為被告等人所有，亦依同法第38條第1項第3款之規
    定宣告沒。至其餘扣案之物，或非供本件犯罪所用之物，或
    並不能證明係被告及共犯所有，故均不予宣告沒收，亦附此
    說明。
參、被告Ａ○○於本院審理時經合法傳喚而無正當理由不到庭，
    爰不待其陳述逕行判決。
肆、據上論結 ，應依刑事訴訟法第369條第1項前段、第364條、
    第299條第1項前段 、第371條、刑法第2條第1項前段、第28
    條、第38條第1項第2款、第3款、修正前刑法第345條、第30
    2條第1項、第305條、第51條第5款、罰金罰鍰提高標準條例
    第1條前段，判決如主文。
本案經檢察官乙○○到庭執行職務。
中    華    民    國    95    年    12   月     26    日
            刑事第八庭  審判長法  官  羅  得  村
                              法  官  陳  宏  卿
                              法  官  劉  榮  服
上列正本證明與原本無異。
除被告Ａ○○之恐嚇危害安全罪部分不得上訴外，餘均得上訴。
如不服本判決應於收受送達後十日內向本院提出上訴書狀，其未
敘述上訴之理由者並得於提起上訴後十日內向本院補提理由書（
均須按他造當事人之人數附繕本）。
                              書記官  周  巧  屏
中    華    民    國    95    年    12  月    27      日
附錄本案論罪科刑法條全文
修正前刑法第345條
以犯前條之罪為常業者 ，處5年以下有期徒刑，得併科3000元以
下罰金。
修正前刑法第302條
私行拘禁或以其他非法方法 ，剝奪人之行動自由者，處5年以下
有期徒刑、拘役或3百元以下罰金。
因而致人於死者，處無期徒刑或 7 年以上有期徒刑，致重傷者，
處 3 年以上十年以下有期徒刑。
第 1 項之未遂犯罰之。
修正前刑法第305條
以加害生命、身體、自由、名譽、財產之事，恐嚇他人致生危害
於安全者，處2年以下有期徒刑、拘役或3百元以下罰金。
                                                      Ａ
 附表一
   ┌───┬────┬───────┬────┬─────┐
   │被害人│借款時間│借款地點      │借款金額│質押物品  │
   │      │        │              │／      │          │
   │      │        │              │已付利息│          │
   ├───┼────┼───────┼────┼─────┤
   │壬○○│930211  │新竹市署立醫院│二萬元/ │六萬元本票│
   │      │        │外超商前      │十萬四千│、身分證、│
   │      │        │              │元      │健保卡及戶│
   │      │        │              │        │口名簿    │
   ├───┼────┼───────┼────┼─────┤
   │Ｂ○○│930217  │竹市○○路某銀│三萬元/ │九萬元本票│
   │      │        │行門口        │一萬五千│身分證及汽│
   │      │        │              │元      │車駕駛執照│
   ├───┼────┼───────┼────┼─────┤
   │甲○○│930722  │新竹市○○路某│二萬元/ │十萬元本票│
   │      │        │超商前        │八千元  │及身分證  │
   ├───┼────┼───────┼────┼─────┤
   │劉  麟│930601  │新竹市○○路某│二萬元/ │八萬元本票│
   │      │        │超商前        │一萬二千│身分證、健│
   │      │        │              │元      │保卡及戶籍│
   ├───┼────┼───────┼────┼─────┤
   │戌○○│930414  │新竹市○○路臺│二萬元/ │六萬元本票│
   │      │        │灣銀行前      │一萬二千│、戶口名簿│
   │      │        │              │元      │、健保及汽│
   │      │        │              │        │車駕駛執照│
   ├───┼────┼───────┼────┼─────┤
   │Ｈ○○│930327  │新竹市立醫院前│二萬元/ │六萬元本票│
   │      │        │超商          │八萬元  │、身分證、│
   │      │        │              │        │薪資證明及│
   │      │        │              │        │戶口名簿  │
   ├───┼────┼───────┼────┼─────┤
   │丁○○│921017  │新竹市○○路臺│三萬元/ │九萬元本票│
   │      │        │灣銀行前      │二十二萬│身分證影本│
   │      │        │              │五千元  │、健保卡及│
   │      │        │              │        │汽車駕駛執│
   │      │        │              │        │照        │
   ├───┼────┼───────┼────┼─────┤
   │地○○│930722  │新竹市師範學院│二萬元/ │六萬元本票│
   │      │        │前            │八千元  │及身分證  │
   ├───┼────┼───────┼────┼─────┤
   │亥○○│930530  │新竹市○○路與│二萬元/ │十萬元本票│
   │      │        │東光路全國電子│四千元  │、身分證、│
   │      │        │店前          │        │健保卡、戶│
   │      │        │              │        │籍謄本及戶│
   │      │        │              │        │口名簿    │
   ├───┼────┼───────┼────┼─────┤
   │庚○○│93年3月 │新竹市北大土地│四萬元五│九萬元本票│
   │      │間及    │銀行前        │五千元/ │、身分證、│
   │      │930519  │              │九萬元  │健保卡及名│
   │      │        │              │        │片        │
   ├───┼────┼───────┼────┼─────┤
   │癸○○│930119  │新竹市○○路合│二萬元/ │八萬元本票│
   │      │        │作金庫前      │八萬元  │、其女林郁│
   │      │        │              │        │珊、林佩儀│
   │      │        │              │        │健保卡及戶│
   │      │        │              │        │口名簿    │
   ├───┼────┼───────┼────┼─────┤
   │戊○○│930528  │新竹市○○路與│五千元/ │三萬元本票│
   │      │        │民生路口處    │六千元  │、身分證及│
   │      │        │              │        │戶口名簿  │
   ├───┼────┼───────┼────┼─────┤
   │午○○│921019  │苗栗市聯合大學│二萬元/ │四萬元本票│
   │      │921220  │大門口        │四萬四千│、身分證及│
   │      │        │              │元      │汽車駕駛執│
   │      │        │              │        │照        │
   ├───┼────┼───────┼────┼─────┤
   │宇○○│92年9、 │新竹市○○路某│一萬元/ │三萬元本票│
   │      │10月間  │超商前        │六千元  │、駕駛執照│
   │      │        │              │        │及戶籍謄本│
   ├───┼────┼───────┼────┼─────┤
   │Ｄ○○│921106  │新竹市○○路某│二萬五千│七萬五千元│
   │      │        │加油站附近    │元/     │本票、身分│
   │      │        │              │十五萬五│證及戶口名│
   │      │        │              │千元    │簿        │
   ├───┼────┼───────┼────┼─────┤
   │子○○│92年7月 │中壢市○○街某│五萬元/ │十七萬元本│
   │      │間      │超商          │七萬二千│票及身分證│
   │      │        │              │元      │          │
   ├───┼────┼───────┼────┼─────┤
   │Ｅ○○│930713  │新竹市○○路某│二萬元/ │十萬元本票│
   │      │        │保齡球館前    │八千元  │、身分證及│
   │      │        │              │        │戶口名簿影│
   │      │        │              │        │本        │
   ├───┼────┼───────┼────┼─────┤
   │寅○○│921205  │三灣鄉○○路某│二萬元、│四萬元、五│
   │      │930204  │超商前        │二萬五千│萬元本票、│
   │      │        │              │元 /    │身分證    │
   │      │        │              │九千元  │          │
   ├───┼────┼───────┼────┼─────┤
   │丙○○│920628  │平鎮市和平某處│五萬元、│各十萬元本│
   │      │920809  │北二高龍潭交流│五萬元/ │票及身分證│
   │      │        │道下          │八萬元  │影本      │
   ├───┼────┼───────┼────┼─────┤
   │申○○│930306  │三義鄉火車站前│二萬元/ │四萬元本票│
   │      │        │              │二萬四千│及身分證  │
   │      │        │              │元      │          │
   ├───┼────┼───────┼────┼─────┤
   │巳○○│921020  │新竹縣竹北市竹│二萬元/ │三萬元本票│
   │      │        │北分局附近    │二萬六千│及身分證  │
   │      │        │              │元      │          │
   ├───┼────┼───────┼────┼─────┤
   │Ｆ○○│930305  │南庄鄉獅山村活│一萬五千│三萬元本票│
   │      │        │動中心前      │元/     │及身分證  │
   │      │        │              │九千元  │          │
   ├───┼────┼───────┼────┼─────┤
   │酉○○│930430  │新竹市國泰世銀│一萬五千│九萬元本票│
   │      │        │行前          │元      │及身分證  │
   │      │930614  │同上          │一萬五千│同上      │
   │      │        │              │元      │          │
   │      │93年7月 │新竹市○○路某│二萬元  │同上      │
   │      │底某日  │速食店前      │/共支付 │          │
   │      │        │              │三萬元  │          │
   ├───┼────┼───────┼────┼─────┤
   │Ｉ○○│921110  │新竹市○○路與│二萬元/ │六萬元本票│
   │      │        │經國路口      │五萬八千│、身分證及│
   │      │        │              │元      │健保卡    │
   ├───┼────┼───────┼────┼─────┤
   │辰○○│930617  │新竹市○○路好│一萬元/ │五萬元本票│
   │      │        │樂迪KTV門口   │八千元  │、身分證及│
   │      │        │              │        │戶口名簿  │
   ├───┼────┼───────┼────┼─────┤
   │吳佩儀│920701  │新店市○○路處│二萬元/ │二萬元本票│
   │      │        │              │四萬元  │          │
   ├───┼────┼───────┼────┼─────┤
   │彭庭威│921007  │新竹市○○路與│二萬元/ │四萬元本票│
   │      │        │中山路口      │四萬三千│及身分證影│
   │      │        │              │五元    │本        │
   ├───┼────┼───────┼────┼─────┤
   │Ｃ○○│920826  │新竹市立醫院前│三萬元 /│三萬元本票│
   │      │        │              │二萬五千│及身分證  │
   │      │        │              │元      │          │
   ├───┼────┼───────┼────┼─────┤
   │未○○│920701  │新竹市○○路口│四萬元/ │八萬元本票│
   │      │        │              │一萬元  │及身分證  │
   ├───┼────┼───────┼────┼─────┤
   │Ｇ○○│93年2、3│新竹縣竹北市縣│六萬二千│簽發本票  │
   │      │及4月共 │政府旁        │元  /   │          │
   │      │借三次  │              │共支付八│          │
   │      │        │              │萬元    │          │
   ├───┼────┼───────┼────┼─────┤
   │辛○○│920811  │新竹市○○路與│二萬元/ │四萬元本票│
   │      │        │民生路口      │十一萬一│及身分證  │
   │      │        │              │千元    │          │
   ├───┼────┼───────┼────┼─────┤
   │宙○○│93年1月 │新竹市        │一萬五千│一萬五千元│
   │      │間      │              │元  /   │本票及身分│
   │      │        │              │二千五百│證        │
   │      │        │              │元      │          │
   ├───┼────┼───────┼────┼─────┤
   │己○○│930303  │苗市米南汽車旅│三萬元/ │六萬元本票│
   │      │        │館            │二萬元  │及身分證  │
   └───┼────┴───────┴────┴─────┘
    附表二
    1、甲○○身分證及十萬元本票
    2、地○○身分證及六萬元本票
    3、Ｄ○○身分證、戶口名簿及七萬五千元本票
    4、壬○○身分證、戶口名簿、健保卡及六萬元本票
    5、彭合璧身分證、戶籍謄本及六萬元本票
    6、詹竣安身分證、戶口名簿及四萬五千元本票
    7、徐玉書身分證、戶口名簿及五萬元本票
    8、黃文權身分證、戶口名簿、健保卡及六萬元本票
    9、林郁珊、林佩儀健保卡、戶口名簿及八萬元本票
    10、Ｂ○○身分證影本、駕駛執照及九萬元本票
    11、陳崇渠十萬元本票
    12、葉吉玲身分證及七萬五千元本票
    13、陳雲賢身分證及三萬元本票
    14、衡勇鎮三萬元本票
    15、劉正榮三萬元本票
    16、孟繁昌身分證、戶口名簿影本駕駛執照及共三十萬元本票
    17、戊○○身分證、戶口名簿及三萬元本票
    18、曾志龍身分證、戶口名簿及十萬元本票
    19、孫文雄護照、駕駛執照及五萬元本票
    20、左清蘭身分證、戶籍謄本及六萬元本票
    21、林艾陽身分證及十萬元本票
    22、鄧詒澤身分證、駕駛執照及六萬元本票
    23、林鎮烈身分證、健保卡、戶籍謄本及十萬元本票
    24、陳偉綾身分證及十萬元本票
    25、徐欽城身分證、戶口名簿及五萬元本票
    26、鍾瑞玲身分證、戶籍謄本及七萬五千元本票
    27、劉  麟身分證、健保卡、戶籍謄本及八萬元本票
    28、亥○○身分證、戶口名簿及十萬元本票
    29、孫永興身分證、駕駛執照、健保卡及九萬元本票
    30、劉袁孝駕駛執照、戶口名簿及十八萬元本票
    31、Ｈ○○身分證、戶口名簿及六萬元本票
    32、彭金龍身分證及六萬元本票
    33、庚○○身分證、健保卡及十五萬五千元本票
    34、丁○○身分證、駕駛執照、健保卡及九萬元本票
    35、戌○○身分證、駕駛執照、健保卡及六萬元本票
    36、林秋樺身分證及四萬五千元本票
    37、宇○○身分證及三萬元本票
    38、謝廣文身分證及四萬五千元本票
    39、吳孟勳駕駛執照、健保卡及五萬元本票
    40、羅大為身分證、行車執照及四萬五千元本票
    41、葉榮枝身分證、駕駛執照、戶口名簿及六萬元本票
    42、鍾永烽身分證及六萬元本票
    43、黃寶吉身分證
    44、吳明光身分證
    45、張素芳身分證
    46、周祥勝駕駛執照、行車執照及七萬五千元本票
    47、陳懷親駕駛執照及五萬元本票
    48、王俊益身分證及三萬元本票
    50、空白本票五本
    51、帳簿一本
    52、郵局存摺一本（戶名林素珠）
    53、Ａ○○、卯○○、丑○○、黃○○、天○○用以聯絡被害
        人之電話五支（門號分別為：0000000000、0000000000、
        0000000000、0000000000、0000000000）
    54、手銬二副
    55、武士刀、開山刀及西瓜刀各一把
    56、鋁棒四支
    57、高爾夫球桿一支
    58、現金十萬二千元
                                                   Ａ


司法院資訊處製作；財團法人民間司法改革基金會備份。
